【裁判字號】    90,易緝,39
【裁判日期】    900321
【裁判案由】    竊盜
【裁判全文】
臺灣桃園地方法院刑事判決                            九十年度易緝字第三九號
    公  訴  人  臺灣桃園地方法院檢察署檢察官
    被      告  甲○○
右列被告因竊盜案件，經檢察官提起公訴（八十九年度偵字第六二三四號），本院判
決如左：
        主  文
甲○○踰越安全設備，於夜間侵入住宅竊盜，累犯，處有期徒刑壹年。
        事  實
一、甲○○自民國六十五年間起即犯有贓物罪，六十六年間又犯妨害自由罪，七十二
    年間再違反麻醉藥品管理條例，七十二年間又犯贓物罪，七十八間年違反肅清煙
    毒條例，八十二年間再因違反肅清煙毒條例，經本院於八十二年八月十一日判處
    有期徒刑四年六月確定，刑期起算日係八十三年十一月四日，執行完畢日係八十
    八年三月十八日，八十四年間又因違反肅清煙毒條例，經臺灣臺東地方法院於八
    十四年六月廿一日判處有期徒刑四年確定，該罪刑接續前開最後一項罪刑執行，
    刑期起算日係八十八年三月十九日，指揮書之執行完畢日係九十二年三月十八日
    ，後於八十七年六月廿四日假釋出監，縮刑期滿日則為九十一年十二月十日，猶
    不知悔改，復於前開接續執行之第一罪刑執行完畢，而第二罪刑尚在假釋期間內
    （此應由公訴人聲請本院撤銷其假釋）之八十九年二月十三日凌晨四時十分許，
    意圖為自己不法之所有，趁其位於桃園縣楊梅鎮○○里○○街二三號之鄰人之三
    樓半透天厝之住宅頂樓窗戶未關，乃將該窗戶之紗窗卸下，跳越該窗戶進入該住
    宅，下至二樓乙○○之房間內，竊取乙○○所有之戒指五只（重五錢，價值約新
    台幣（下同）一萬元），項鍊二條含墜子（重一錢半，價值約七千元），珍珠銀
    耳環一對（價值約三千元），玉珮六片（價值約七千元），姖龍雪名錶一支（價
    值約七千七百元），米奇牌名錶二支（價值約四千元）等物，總計價值約三萬八
    千七百元得手，適為乙○○之公公王光鑑發現其正在行竊，而於其離去後，立即
    通知乙○○返家清點財物，並發現上述物品失竊遂報警處理，始悉上情。
二、案經乙○○訴由桃園縣警察局楊梅分局報告臺灣桃園地方法院檢察署檢察官偵查
    起訴。
        理  由
一、訊據被告甲○○矢口否認右開事實，辯稱：伊於案發日在伊堂弟家中，伊沒有去
    竊取被害人乙○○之右開物品云云。惟查：目擊證人王光鑑於警、偵訊時證稱伊
    凌晨起來上廁所，聽到二、三樓有異聲，便打開二樓媳婦（乙○○）房內查看，
    當場看見隔壁的被告正翻箱倒櫃搜刮財物，伊不敢阻止，被告發現行跡敗露，立
    即由二樓往頂樓逃跑、當時伊與被告照面，二人都沒說話或有何動作，被告即行
    離去，經清點屋內財物，始知短少如右開所示之財物；其又於本院調查時證稱「
    我那戶是三樓半的透天厝，二十五號的房子也是三樓半，二十七號的房子是二樓
    半，．．．（伊之頂樓）沒有裝鐵窗、鐵門。我發現頂樓窗戶的紗窗被拿下來放
    在地上，被告是從窗子跳進來的，門窗沒有被破壞。我當時還有開走道上的電燈
    ，有很清楚的看到被告，被告也有看到我，但我不敢對他怎麼樣，他就打開樓上
    的門從樓上走出去。」；證人乙○○亦於警、偵訊時對於失竊何物詳為陳述。被
    告矢口辯稱沒有竊盜云云，無非昧於現實，殊無足採，此外，復有現場照片四幀
    附卷可稽，被告犯行足堪認定。
二、核被告所為，係犯刑法第三百二十一條第一項第一款、第二款之加重竊盜罪；公
    訴人雖僅引用刑法第三百二十一條第一項第一款，然其於起訴書犯罪事實欄對於
    構成事實已詳為勾稽，自僅係法條引用之疏漏，無涉宏旨。被告自六十五年間起
    即犯有贓物罪，六十六年間又犯妨害自由罪，七十二年間再違反麻醉藥品管理條
    例，七十二年間又犯贓物罪，七十八間年違反肅清煙毒條例，八十二年間再因違
    反肅清煙毒條例，經本院於八十二年八月十一日判處有期徒刑四年六月確定，刑
    期起算日係八十三年十一月四日，執行完畢日係八十八年三月十八日，八十四年
    間又因違反肅清煙毒條例，經臺灣臺東地方法院於八十四年六月廿一日判處有期
    徒刑四年確定，該罪刑接續前開最後一項罪刑執行，刑期起算日係八十八年三月
    十九日，指揮書之執行完畢日係九十二年三月十八日，後於八十七年六月廿四日
    假釋出監，縮刑期滿日則為九十一年十二月十日，其為本件犯行之時，其之前開
    接續執行之第一罪刑業經執行完畢，此有台灣高等法院被告全國前案紀錄表一紙
    可憑，其於五年內又犯本件，係屬累犯，應依刑法第四十七條之規定加重其刑。
    爰審酌被告於夜間之凌晨侵入他人住宅竊盜所生危害性甚大、其所竊取物品之價
    值、其前科累累、假釋期間內猶不知悔改等一切情狀，量處如主文所示之刑。
據上論斷，應依刑事訴訟法第二百九十九條第一項前段，刑法第三百二十一條第一項
第一款、第二款、第四十七條，判決如主文。
本案經檢察官李山明到庭執行職務
中      華      民      國      九十      年    三      月      廿一    日
                                臺灣桃園地方法院刑事第一庭
                                      法  官    曾  雨  明
右正本證明與原本無異。
如不服本判決，應於判決送達後十日內向本院提出上訴狀( 應附繕本 )，上訴於
臺灣高等法院。
                                      書記官    戴  育  萍
中        華        民        國     九十    年    三    月     廿六    日
附論罪科刑依據之法條：
刑法第三百二十一條第一項第一款、第二款
犯竊盜罪而有左列情形之一者，處六月以上五年以下有期徒刑：
一、於夜間侵入住宅或有人居住之建築物、船艦或隱匿其內而犯之者。
二、毀越門扇、牆垣或其他安全設備而犯之者。


司法院資訊處製作；財團法人民間司法改革基金會備份。
